---
title: "Svensk statistik"
author: "William Lind"
output: 
  flexdashboard::flex_dashboard:
    orientation: rows
    vertical_layout: fill
    theme: journal
    css: styles.css
---

```{r setup, include=FALSE}
library(flexdashboard)
```


## {data-height=200}

### Om initiativet
*Svensk statistik* är ett initiativ taget av William Lind med det huvudsakliga syftet att på ett pedagogiskt sätt visualisera utvecklingen i Sverige utifrån ett antal parametrar. Genom SCB är Sverige ett land som ligger i framkant i att lagra registerdata och föra annan statistik på befolkningsnivå, men denna statistik är inte alltid så enkel att ta till sig.


## {data-height=400}

### Områden
Dessa områden finns i nuläget rapporter att fördjupa sig inom:
<br>
<br>
* **Demokrati**: Partisympatier, valresultat och valdeltagande.
<br>
* **Arbete**: Arbetsmiljö, arbetstid sysselsättningsgrad och frånvaro.
<br>
* **Utbildning**: Utbildningsnivåer.
<br>
<br>
För att komma åt rapporten, **klicka på bilden!**

## {data-height=350}
### Demokrati
```{r, echo=FALSE}
library(htmltools)

img_html <- tags$a(href = "https://lindw3.github.io/svenskstatistik/", 
                   tags$img(src = "C:\\Users\\WILIDF17\\OneDrive - Sveriges Riksidrottsförbund\\Dokument\\GitHub\\svenskstatistik\\Test.png", 
                            width = "400px", style = "display: block; margin-left: auto; margin-right: auto;"))

HTML(as.character(img_html))
```

### Arbete
SCREENSHOT FRÅN RAPPORTEN MED LÄNK NÄR MAN KLICKAR PÅ BILDEN?

### Utbildning
SCREENSHOT FRÅN RAPPORTEN MED LÄNK NÄR MAN KLICKAR PÅ BILDEN?